【裁判字號】    98,聲,282
【裁判日期】    980414
【裁判案由】    返還提存物
【裁判全文】
臺灣臺南地方法院民事裁定               98年度聲字第282號
聲  請  人  元大商業銀行股份有限公司
法定代理人  丙○○
代  理  人  乙○○
相  對  人  甲○○○○○○
上列當事人間聲請返還擔保金事件，本院裁定如下：
    主  文
本院九十五年度存字第五七二五號擔保提存事件聲請人所提存之
擔保金新臺幣貳萬元准予返還。
聲請程序費用由相對人負擔。
    理  由
一、按訴訟終結後，供擔保人證明已定20日以上之期間，催告受
    擔保利益人行使權利而未行使，或法院依供擔保人之聲請，
    通知受擔保利益人於一定期間內行使權利並向法院為行使權
    利之證明而未證明者，法院應依供擔保人之聲請，以裁定命
    返還其提存物，民事訴訟法第104條第1項第3款定有明文。
    此項規定於其他依法令供訴訟上之擔保者準用之，並為同法
    第106所明定。
二、聲請意旨略以：聲請人原名「復華商業銀行股份有限公司」
    ，經行政院金融監督管理委員會於民國96年8月31日以金管
    銀（六）字第09600384520函准予變更名稱為「元大商業銀
    行股份有限公司」，聲請人前為保全債權，曾經鈞院以95年
    度裁全字第9832號假扣押裁定，准聲請人提供擔保新臺幣（
    下同）20,000元後，得就相對人之財產實施假扣押，聲請人
    因此提供20,000元之擔保金，經鈞院以95年度存字第5725號
    擔保提存事件受理提存在案，並以鈞院95年度執全字第5060
    號假扣押執行事件查封相對人之財產。嗣因兩造達成協議，
    該案無繼續保全之必要，聲請人除已撤回上開保全執行程序
    外，復聲請鈞院以97年度聲字第1432號裁定，命相對人應於
    該裁定送達後二十日內，就其因95年度執全字第5060號假扣
    押執行所受損害，向聲請人行使權利，並向鈞院提出已行使
    權利之證明，該裁定已合法送達相對人，惟相對人迄今均未
    行使權利，又相對人原名李釗成，現已更名為李子昌，爰依
    民事訴訟法第104條第1項第3款之規定，請求裁定准予返還
    上開擔保金等語。
三、經查，聲請人主張之上開事實，業據其提出行政院金融監督
    管理委員會96年8月31日金管銀（六）字第09600384520函影
    本、本院95年度存字第5725號提存書影本、民事撤回假扣押
    執行聲請狀影本、相對人戶籍謄本、本院97年度聲字第1432
    號限期行使權利民事裁定暨裁定確定證明書各1件為證，並
    經本院依職權調閱本院95年度存字第5725號擔保提存事件、
    95年度執全字第5060號假扣押執行事件（內含95年度裁全字
    第9832號假扣押事件）及97年度聲字第1432號限期行使權利
    事件等卷宗審核屬實，復查無相對人對聲請人提出損害賠償
    之訴訟，有本院民事紀錄科查詢表1紙附卷可稽，足認聲請
    人前開主張堪信為真實。從而，聲請人依前揭規定，聲請返
    還上開擔保金，自無不合，應予准許。
四、依民事訴訟法第95條、第78條，裁定如主文。
中    華    民    國    98    年    4     月    14    日
                  民事第二庭    法  官  翁金緞
以上正本係照原本作成
如對本裁定抗告須於裁定送達後10日內向本院提出抗告狀，並應
繳納抗告裁判費新台幣1,000元整。
中    華    民    國    98    年    4     月    14    日
                                書記官  彭建山


司法院資訊處製作；財團法人民間司法改革基金會備份。
